Inventaris van het archief van het Ministerie van Financiën: Directie Directe Belastingen, 1945-1987
Nationaal Archief, Den Haag
- Belastingheffing, zorgdrager minister van Financiën 1945-2001, 019
  - Het voorbereiden van antwoorden op vragen van leden van de Eerste en Tweede Kamer der Staten-Generaal met betrekking tot de toepassing en uitleg van de fiscale wetgeving en het belastingstelsel, niet direct leidende tot wetswijzigingen of opzegging, of wijziging van internationale overeenkomsten
    - Inkomstenbelasting, 04
      - Vragen van het Tweede-Kamerlid Dolman inzake kinderaftrek en verminderde kinderbijslag voor loontrekkenden., 1978-1979; 1012; 247
      - Vragen van de Tweede-Kamerleden Engwirda en Nypels inzake belastingheffing van uitkeringen met betrekking tot Vervroegde Uittreding gehuwde vrouwen., 1979; 23; 1.713.152
      - Vragen van de Tweede-Kamerleden Engwirda en Wessel-Tuinstra inzake verstrekken van dienstkleding., 1979; 43; 1.713.152
      - Vragen van de Tweede-Kamerleden Epema-Brugman en Kombrink inzake huurwaarde van woningen., 1979; 17; 1.713.152
      - Vragen van het Tweede-Kamerlid De Graaf inzake de aftrekbare kosten van een studeer - werkkamer in een eigen woning., 1979; 1014; 254
      - Vragen van het Tweede-Kamerlid De Graaf inzake de bepalingen betreffende richtige heffing., 1979; 40; 1.713.152
      - Vragen van het Tweede-Kamerlid De Graaf inzake een lege BV met verrekenbare verliezen., 1979; 65; 1.713.413
      - Vragen van het Tweede-Kamerlid De Graaf inzake het niet opleggen van een aanslag inkomstenbelasting indien wel een aanslag premieheffing volksverzekering wordt vastgesteld., 1979; 627; 1.713.152
      - Vragen van het Tweede-Kamerlid Engwirda inzake aftrekbaarheid kosten studeer - werkkamer en historie aftrekbare kosten van dienstbetrekking., 1979; 1017; 251
      - Vragen van het Tweede-Kamerlid Haas-Berger inzake de kansspelbelastingschuld van de Nationale Stichting Casinospelen., 1979; 208; 1.714. 6
      - Vragen van het Tweede-Kamerlid Notenboom inzake voorlichting over het fiscaal regime voor (woonhuis) monumenten., 1979; 1016; 252
      - Vragen van het Tweede-Kamerlid Van der Spek inzake de Regeling van de Investeringsbijdragen., 1979; 68; 1.713.413.029.7
      - Vragen van het Tweede-Kamerlid Wöltgens inzake nabetaling met betrekking tot de Duitse Ruhegelduitkering., 1979; 1015; 253
      - Vragen van de Tweede-Kamerleden Frinking en Van Muiden inzake heffing over vergoedingen aan vrijwilligers van de gemeentelijke brandweer., 1979-1980; 411; 1.713.152
      - Vragen van het Tweede-Kamerlid Koekoek inzake bepaalde polisconstructies., 1979-1980; 1021; 256
      - Vragen van de Tweede-Kamerleden inzake de aftrekbaarheid van giften aan de Nederlandse Volks-Unie., 1980; 1034; 257
      - Vragen van de Tweede-Kamerleden Kombrink en Engwirda inzake onderhoudskosten monumentenwoningen., 1980; 1020; 258
      - Vragen van het Tweede-Kamerlid Engwirda inzake de systematiek van de sociale verzekeringsuitkeringen van zowel België als Nederland., 1980; 380; 1.713
      - Vragen van het Tweede-Kamerlid Van Kemenade inzake misbruik van kinderbijslag voor studerende kinderen., 1980; 1019; 260
      - Vragen van het Tweede-Kamerlid Wöltgens inzake investeringspremiëring via de Wet Investeringsrekening., 1980; 508; 1.713.152.029.7
      - Vragen van het Tweede-Kamerlid Bakker inzake overdracht van koopsompolissen aan emigranten., 1981; 412; 1.713.152
      - Vragen van het Tweede-Kamerlid Franssen inzake de heffing van inkomstenbelasting en premieheffing volksverzekering bij oud-mijnwerkers die in het genot zijn van een Belgisch rust- en overlevingspensioen., 1981; 481; 1.713.152
      - Vragen van het Tweede-Kamerlid Hartmeyer inzake de omrekening van loon in Belgische valuta van grensarbeiders., 1981; 410; 1.713.152
      - Vragen van het Tweede-Kamerlid Wöltgens inzake Belgische gezinstoelage., 1981; 1018; 261
      - Vragen van de Tweede-Kamerleden Buurmeijer en Kombrink inzake het inkomstenbelastingformulier voor buitenlandse werknemers., 1981-1987; 998; 265
      - Vragen van de Tweede-Kamerleden Buurmeijer en Kombrink inzake de beoordeling van de aftrekpost giften bij de opgave voor de inkomstenbelasting., 1982; 997; 266
      - Vragen van het Tweede-Kamerlid Beckers-De Bruijn inzake belastingaftrek van kosten voor congressen., 1982; 430; 1.713.152.027.7
      - Vragen van het Tweede-Kamerlid Duinker inzake fiscale aftrekbaarheid van huren., 1982; 996; 268
      - Vragen van het Tweede-Kamerlid Duinker inzake verzekeren van hypothecaire verplichtingen., 1982; 995; 269
      - Vragen van het Tweede-Kamerlid Kombrink inzake de opwaardering van onroerend goed., 1982; 369; 1.713
      - Vragen van het Tweede-Kamerlid Nijpels inzake de belastbaarheid van een smartegelduitkering., 1982; 525; 1.713.152
      - Vragen van het Tweede-Kamerlid Van der Linden inzake de toepassing van de pachtersvoordeelresolutie., 1982; 523; 1.713.152
      - Vragen van de Tweede-Kamerleden Duinker en De Beer inzake uitbetaling van premiebijdragen voor eigen woningen, ---; 1.713.152
      - Vragen van de Tweede-Kamerleden Beckers-de Bruijn, Brouwer, Kombrink en Willems inzake de Algemeen Burgerlijk Pensioenfonds-affaire., 1983; 507; 1.713.152.029.7
      - Vragen van de Tweede-Kamerleden Linschoten, De Grave en Rempt-Halmmans de Jongh inzake belasting- en premieheffing van alimentatie., 1983; 524; 1.713.152
      - Vragen van de Tweede-Kamerleden Nijhuis en De Grave inzake de Regeling Aftrek Groot Onderhoud bij Appartementseigenaren., 1983; 1002; 273
      - Vragen van het Tweede-Kamerlid Kombrink inzake fiscale constructies., 1983; 522; 1.713.152
      - Vragen van het Tweede-Kamerlid Simons inzake buitengewone lasten voor levensonderhoud kinderen bij gescheiden vrouwen., 1983; 1001; 272
      - Vragen van de Tweede-Kamerleden Kombrink en Van Ooijen inzake verlaging van de waarde in het economisch verkeer in de nabijheid van een woonwagenkamp., 1983-1984; 451; 1.713.152
      - Vragen van het Tweede-Kamerlid Kamp inzake de sociale verzekeringswetten op alfahulpverlening., 1983-1984; 1003; 274
      - Vragen van de Tweede-Kamerleden Kombrink en Alders inzake de bouw en exploitatie van een hotel, op de plaats van het huidige Wijers-complex te Amsterdam., 1984; 510; 1.713.152.029.7
      - Vragen van de Tweede-Kamerleden Vermeend en Kombrink inzake de Tweeverdienersregeling voor Kloosterlingen., 1984; 421; 1.713.151.2.026.5
      - Vragen van de Tweede-Kamerleden Wessel-Tuinstra, Lankhorst, Van der Heijden en Hummel inzake Kostenregeling voor Deelgemeenteraadsleden., 1984; 440; 1.713.152
      - Vragen van het Tweede-Kamerlid Couprie inzake fiscale consequenties bij beleggingen (American Land Program)., 1984; 509; 1.713.152
      - Vragen van het Tweede-Kamerlid Hummel inzake fiscale faciliteiten voor bewindslieden., 1984; 999; 276
      - Vragen van het Tweede-Kamerlid Kombrink inzake fraude in BV's met een vervangingsreserve., 1984; 521; 1.713.152
      - Vragen van het Tweede-Kamerlid Vermeend over een lek in de aanmerkelijk belangregeling., 1984; 438; 1.713.152
      - Vragen van het Tweede-Kamerlid De Grave inzake fiscale verrekening van medisch noodzakelijke voorzieningen aan woningen., 1984-1985; 1007; 278
      - Vragen van het Tweede-Kamerlid Van Muiden inzake de premiëring van de Wet Investeringsrekening., 1984-1985; 511; 1.713.152.029.7
      - Vragen van het Tweede-Kamerlid Kombrink inzake nadere beperkingen van belastingvrijstelling., 1985; 1005; 284
      - Vragen van het Tweede-Kamerlid Kombrink inzake tariefgroepindeling inkomstenbelasting., 1985; 1004; 283
      - Vragen van het Tweede-Kamerlid Vermeend inzake warrantleningen., 1985-1986; 489; 1.713.152
      - Vragen van de Tweede-Kamerleden Müller-Van Ast en Wöltgens inzake de aftrekbaarheid als buitengewone last van de eigen bijdrage Algemene Wet Bijzondere Ziektekosten., 1986; 1006; 286
      - Vragen van de Tweede-Kamerleden Vermeend en Castricum inzake aanslagen premies van de Wet Investeringsrekening in de binnenvaart., 1986; 516; 1.713.152.029.7
      - Vragen van de Tweede-Kamerleden Vermeend en Kombrink inzake het fiscale ondernemerschap van commanditaire vennoten., 1986; 535; 1.713.152
      - Vragen van de Tweede-Kamerleden Vermeend en Kombrink inzake tijdelijk vruchtgebruik als aftrekbare kosten van inkomsten uit vermogen., 1986; 495; 1.713.152
      - Vragen van het Tweede-Kamerlid Oomen-Ruijten inzake de fiscale behandeling van Nederlandse pendelaars., 1986; 475; 1.713.152
      - Vragen van het Tweede-Kamerlid Van Iersel inzake de Wet Investeringsrekening voor de tornbevrachting of voor de relatievaart bestemde binnenschepen., 1986; 515; 1.713.152.029.7
      - Vragen van het Tweede-Kamerlid Blauw inzake het verhandelen van productierechten., 1986-1987; 827; 1.713.17
      - Vragen van de Tweede-Kamerleden Groenman en Engwirda inzake het terugbetalen van niet-verschuldigde belasting aan bejaarden., 1987; 812; 1.713
      - Vragen van de Tweede-Kamerleden Hummel en Ter Veld inzake de gevolgen van de sluiting van de mijnzetels in Belgisch-Limburg., 1987; 823; 1.713.152
      - Vragen van de Tweede-Kamerleden Kombrink en Vermeend inzake Constant - Garant Hypotheek., 1987; 840; 1.713.152
      - Vragen van de Tweede-Kamerleden Kombrink en Vermeend inzake renteaftrek bij verschillende hypotheekvormen., 1987; 839; 1.713.152
      - Vragen van het Tweede-Kamerlid De Vries inzake de fiscale aangelegenheden van de minister-president., 1987; 815; 1.713
      - Vragen van het Tweede-Kamerlid Kombrink inzake een fiscaal verschil tussen de minister-president en de belastingdienst., 1987; 813; 1.713
      - Vragen van het Tweede-Kamerlid Kombrink inzake verschillende hypotheekvormen., 1987; 820; 1.713.152.027.7
      - Vragen van het Tweede-Kamerlid Van Es inzake belastingteruggave aan bejaarden., 1987; 843; 1.713.152.029.7
      - Vragen van het Tweede-Kamerlid Vermeend inzake forfaitaire reiskostenaftrek., 1987; 817; 1.713.152.027.7
      - Vragen van het Tweede-Kamerlid Vermeend over bezwaarschriften inzake de belastbaarheid van premie-A en premie-B subsidies., 1987; 842; 1.713.152
      - Vragen van het Eerste-Kamerlid Van Leeuwen inzake belastbaarheid van uitkeringen., 1987-1988; 841; 1.713.152
      - Vragen van het Tweede-Kamerlid Kombrink inzake de aanmerkelijk belangregeling., 1988; 860; 1.713.152
      - Vragen van de Tweede-Kamerleden Vermeend en Vos inzake een juridische constructie na afschaffing van de premies van de Wet op de Investeringsrekening (WIR)., 1988-1989; 895; 1.713.152.029.7
      - Vragen van het Tweede-Kamerlid Van Leijenhorst inzake het telen en exporteren van cannabisproducten., 1989; 1401; 9001
    - Invorderingswet, 05
      - Vragen van het Tweede-Kamerlid Verlaan inzake inning van vorderingen van het Gemeenschappelijk Administratiekantoor Amsterdam., 1969; 784; 1.713.719
      - Vragen van het Tweede-Kamerlid Van den Bergh inzake het te belasten dividend bij beleggingsinstellingen., 1970; 63; 1.714.526
      - Vragen van het Tweede-Kamerlid Vondeling inzake verzending van aanmaningen na tijdige betaling., 1972; 300; 1.713
      - Vragen van de Tweede-Kamerleden Dolman, Salomons en De Ruiter inzake het faillissement van de chocoladefabriek Yomar te Amsterdam., 1973; 536; 1.713
      - Vragen van het Tweede-Kamerlid Portheine inzake een soepele houding bij het invorderen van belastingschulden., 1973-1974; 245; 1.713.029
      - Vragen van de Kamerleden Van Ooijen en Hartmeijer inzake malafide koppelbazenpraktijken., 1973-1975; 991; 230
      - Vragen van het Tweede-Kamerlid Scholten inzake het verlenen van kwijtschelding van belastingschuld aan de voetbalvereniging EVV Eindhoven., 1975; 252; 1.713
      - Vragen van het Tweede-Kamerlid Scholten inzake het aanvragen van faillissement van belastingschuldigen door Ontvangers der Rijksbelastingen., 1975-1978; 53; 1.713.029; pak
      - Vragen van het Tweede-Kamerlid Albers inzake de aftrek van reiskosten van gezinsleden van zeevarenden., 1976-1977; 980; 234
      - Vragen van het Tweede-Kamerlid Nypels inzake steunverlening aan een constructiebedrijf te Oude Pekela., 1976-1981; 979; 233; pak
      - Vragen van het Tweede-Kamerlid Nootenboom inzake gebruikmaking van het zogenaamde bodemrecht van de Invorderingswet 1845., 1978; 31; 1.713.029
      - Vragen van het Tweede-Kamerlid Portheine inzake het fiscale bodemrecht met betrekking tot de Invorderingswet 1845., 1979; 32; 1.713.029
    - Loonbelasting, 06
      - Vragen van het Tweede-Kamerlid Peschar inzake de heffing van loonbelasting en premie Algemene Ouderdomswet en Algemene Weduwen- en Wezenwet bij bepaalde nevenwerkzaamheden, ---; 1.714.52
      - Vragen van het Tweede-Kamerlid Vredeling inzake de inhouding van loonbelasting en premie AOW ten laste van zilveruienrooiers., 1958-1959; 1361; OA 1340
      - Vragen van de Tweede-Kamerleden Scholten, Koning en Joekes inzake de beloning aan volkstellers., 1960-1971; 1366; OA 2296
      - Vragen van het Tweede-Kamerlid Bakker inzake de heffing van loonbelasting en premie AOW in geval van een vijfdaagse werkweek., 1961; 1357; 615
      - Vragen van het Tweede-Kamerlid Voogd inzake de mogelijkheid om te veel betaalde loonbelasting terug te krijgen., 1966; 1363; OA 2047
      - Vragen van de Tweede-Kamerleden Van Bennekom en Kieft inzake kwijtschelding verhogingsaanslagen ten behoeve van scholen., 1967; 57; 1.714.52
      - Vragen van het Tweede-Kamerlid Jongeling inzake niet-ingehouden belasting bij werknemers., 1968; 58; 1.714.52
      - Vragen van het Tweede-Kamerlid Berg inzake gecombineerde inhouding op de Algemene Ouderdomswet-uitkering en particulier pensioen., 1968-1970; 45; 1.713.151.2
      - Vragen van het Tweede-Kamerlid Van Laak inzake bijzondere beloningen met name door toevoeging van een aantal jaarloonklassen aan de tabel., 1969; 275; 1.714.52
      - Vragen van het Tweede-Kamerlid Van Zeil inzake vermindering van loonbelasting in verband met negatieve opbrengst van onroerend goed, ---; 1.713.151.2
      - Vragen van het Tweede-Kamerlid Geertsema inzake het uitlenen van arbeidskrachten door buitenlandse uitzendbureaus aan Nederlandse ondernemingen., 1971-1976; 255; 1.713.151.2; pak
      - Vragen van het Tweede-Kamerlid Dolman inzake voldoening van belastingschuld via loonbeslag uit bijstandsgelden., 1972; 988; 225
      - Vragen van het Tweede-Kamerlid Van Zeil inzake renteaftrek van een persoonlijke lening bij aankoop van een woning., 1972; 306; 1.713.151.2
      - Vragen van het Tweede-Kamerlid Van Gorkum inzake de invorderingsmaatregelen tegen Goud- en Zilverindustrie Plantage BV te Blokker., 1973-1974; 235; 1.713.029
      - Vragen van het Tweede-Kamerlid Epema-Brugman inzake maritale verliescompensatie en vermindering loonbelasting wegens hypotheekrente aan de gehuwde vrouw, ---; 393
      - Vragen van het Tweede-Kamerlid Scholten inzake het instellen van een beroep in cassatie met betrekking tot premieheffing Kinderbijslagwet Loontrekkenden., 1975; 29; 1.848.45.06
      - Vragen van de Tweede-Kamerleden Keja, Van der Sanden en Voogd inzake het onderzoek naar de financiële administratie bij de Nederlandse Omroep Stichting., 1975-1976; 36; 1.713.151.2
      - Vragen van het Tweede-Kamerlid Hartmeijer inzake de individuele loonbelastinggegevens bij DAF-Trucks BV., 1975-1976; 259; 1.713.151.2
      - Vragen van het Tweede-Kamerlid Dolman inzake de toepassing van de belastingwetgeving in het geval van de (niet) werkende vrouw als kostwinner, ---; 1.713.151.2
      - Vragen van het Tweede-Kamerlid Van der Spek inzake de kostwinnersvergoedingen voor dienstplichtige militairen., 1976; 263; 1.713.151.2
      - Vragen van het Tweede-Kamerlid De Graaf inzake de aansprakelijkheid voor de betaling van lonen en sociale premies bij inschakeling van onderaannemers - koppelbazen., 1977; 35; 1.713.151.2.029.13
      - Vragen van de Tweede-Kamerleden De Graaf en De Kam inzake misbruik van BV rechtsvorm., 1977-1978; 981; 235
      - Vragen van de Tweede-Kamerleden De Graaf, Hartmeijer en Van der Doef inzake invordering loonbelasting en premieheffing., 1977-1979; 41; 1.713.029
      - Vragen van de Tweede-Kamerleden Epema-Brugman en Dolman inzake vermindering van loonbelasting wegens negatieve opbrengst eigen woning in gevallen van gezamenlijke eigendom., 1978; 984; 240
      - Vragen van de Tweede-Kamerleden Nypels en Engwirda inzake de tewerkstelling van Engelse werknemers in Nederland via Engelse uitzendbureaus., 1978; 987; 242
      - Vragen van het Tweede-Kamerlid Epema-Brugman inzake te laat ingediende verzoeken om rolwisseling., 1978; 983; 236
      - Vragen van het Tweede-Kamerlid Blaauw inzake heffing van loonbelasting over de economische huurwaarde van dienstwoningen., 1979; 1344; A 9380
      - Vragen van het Tweede-Kamerlid De Graaf inzake de pensioenregelingen., 1979; 1402; -
      - Vragen van het Tweede-Kamerlid De Graaf inzake verrekening van bijstandsuitkering met nabetaald loon., 1979; 37; 1.713.151.2
      - Vragen van het Tweede-Kamerlid De Graaf inzake verrekening van loonbelasting., 1979; 16; 1.713.151.2
      - Vragen van het Tweede-Kamerlid Dolman inzake reiskosten woning - werk., 1979; 34; 1.713.151.2
      - Vragen van het Tweede-Kamerlid Matema inzake het belasten van f 25 zakgeld van jongeren die geen bezitting en thuis hebben., 1979-1980; 1022; 255
      - Vragen van het Tweede-Kamerlid Haas-Berger inzake de naheffingsaanslagen van de Nationale Stichting tot Exploitatie van Casinospelen in Nederland., 1979-1982; 365; 1.713.151.2; pak
      - Vragen van de Tweede-Kamerleden Nypels en Engwirda inzake de premiedruk voor de werkgever bij beschikking tot vermindering van loonbelasting., 1980; 788; 1.713.151.2
      - Vragen van het Tweede-Kamerlid Cornelissen inzake de inhouding van loonbelasting op de vakantie-uitkering van ongehuwden van de Algemene Ouderdomswet., 1980; 373; 1.713.151.2.029.7
      - Vragen van het Eerste-Kamerlid Van Tets inzake de overdracht van pensioenaanspraken bij verandering van werkgever., 1981; 372; 1.713.2:1.848.43
      - Vragen van het Tweede-Kamerlid Engwirda inzake de vermindering van loonbelasting voor negatieve opbrengst eigen woning., 1981; 370; 1.713.151.2
      - Vragen van het Tweede-Kamerlid Worrell inzake fiscale problematiek in de sport., 1981; 376; 1.713
      - Vragen van de Tweede-Kamerleden Wöltgens en Ter Veld inzake de inhouding op sociale uitkeringen tijdens ziekte., 1981-1982; 371; 1.713.151.2
      - Vragen van het Tweede-Kamerlid Eversdijk inzake tolgeldvergoeding in relatie tot de inkomstenbelasting., 1982; 1000; 271
      - Vragen van de Tweede-Kamerleden De Grave en Linschoten inzake kostenvergoedingen als deel van het belastbaar loon., 1983; 385; 1.713.151.2
      - Vragen van de Tweede-Kamerleden Linschoten en De Grave inzake de uitleg van het begrip eigenbouwer in de Wet Ketenaansprakelijkheid., 1983; 395; 1.713.151.2
      - Vragen van de Tweede-Kamerleden Worrell en Kombrink inzake de vrijwilligers in de sport., 1983; 391; 1.713.151.2
      - Vragen van het Tweede-Kamerlid Kombrink inzake lumpsum regelingen met betrekking tot anoniem loon., 1983; 389; 1.713.151
      - Vragen van het Tweede-Kamerlid Nypels inzake inhoudingen van uitkeringen met betrekking tot Vervroegde Uittredingen en toepassing rose tabel., 1983; 483; 1.713.151.2
      - Vragen van het Tweede-Kamerlid Wagenaar inzake het functioneren van de Wet Ketenaansprakelijkheid., 1983; 390; 1.713.151.2
      - Vragen van de Tweede-Kamerleden Knol, Van Nieuwenhoven en Müller-Van Ast inzake het fiscaal verrekenen van het door verplegenden mee-eten met patiënten., 1984; 388; 1.713.151.2
      - Vragen van het Tweede-Kamerlid Kombrink inzake alleenstaande toeslag ongehuwde bejaarden en gehandicapten., 1984; 480; 1.713.151.2.026.5
      - Vragen van de Tweede-Kamerleden Van Muiden en Wolters inzake Ketenaansprakelijkheid., 1984-1985; 486; 1.713.151.2
      - Vragen van het Tweede-Kamerlid Van der Spek inzake de Werknemersverklaring Loonbelasting 1984., 1984-1985; 420; 1.713.151.2.026.5
      - Vragen van het Eerste-Kamerlid Van Tets inzake de interimmaatregel op een pensioenbreuk., 1985; 455; 1.713.151.2
      - Vragen van het Tweede-Kamerlid De Grave inzake beschikkingen voor vermindering van loonbelasting in artikel 30 van de Wet op de Loonbelasting 1964., 1985; 386; 1.713.151.2
      - Vragen van het Tweede-Kamerlid De Grave inzake het controlebeleid ten aanzien van kostenvergoedingen en loon in natura., 1985; 1409; 80/6081
      - Vragen van de Tweede-Kamerleden De Pree en Buurmeijer inzake navorderingen bij fysiotherapeuten., 1985-1986; 798; 1.713
      - Vragen van de Tweede-Kamerleden Oomen-Ruijten, Cornelissen, Paulis en Laning-Boersema inzake de beloningen in natura., 1986; 1406; 80/7174
      - Vragen van het Tweede-Kamerlid Kombrink inzake partnerpensioenregelingen., 1986; 809; 1.713.151.2
      - Vragen van het Tweede-Kamerlid Nypels inzake de fiscale behandeling van uitkeringen met betrekking tot Vervroegde Uittredingen., 1986; 528; 1.713.151.2
      - Vragen van de Tweede-Kamerleden Vermeend, Kombrink en Van Nieuwenhoven inzake de fiscale aftrekbaarheid van de kosten voor kinderopvang., 1987-1988; 848; 1.713.151.2
      - Vragen van het Tweede-Kamerlid Van der Sanden inzake fraude in de glastuinbouw., 1988; 850; 1.713.151.2
    - Premieheffing Volksverzekeringen, 07
      - Vragen van de Tweede-Kamerleden Konings en Wöltgens inzake het Uitzonderingsbesluit Premies Volksverzekeringen., 1982; 437; 1.848.43
      - Vragen van het Tweede-Kamerlid Epema-Brugman inzake premieheffing volksverzekering voor vrouwen in (semi-) overheidsdienst., 1982; 993; 270
    - Vennootschapsbelasting, 08
      - Vragen van het Tweede-Kamerlid Van Amelsfoort inzake belastingheffing van coöperaties., 1971-1977; 59; 1.713.413
      - Vragen van het Tweede-Kamerlid Jansen inzake uitstel van betalingen ten name van Exploitatie Maatschappij Scheveningen (EMS)., 1972-1974; 553; 1.713
      - Vragen van de Tweede-Kamerleden de Beer en Kombrink inzake de Stichting voor Particuliere Woningrehabilitatie in de Afrikaanderbuurt te Rotterdam., 1973; 15; 1.713.413
      - Vragen van het Tweede-Kamerlid Notenboom inzake overname van Co-op Nederland door Koninklijke Scholten-Honig en Edah., 1973; 239; 1.713.413
      - Vragen van het Tweede-Kamerlid Van Zeil inzake afspraken over tegemoetkomingen op belastinggebied voor de Stichtse Olie- en Lijnkoekenfabrieken (SOL)., 1973; 246; 1.713.413
      - Vragen van het Tweede-Kamerlid Scholten inzake de Handel- en Beleggingsmaatschappij Ed Brinkman BV, ---; 1.713.413
      - Vragen van het Tweede-Kamerlid Vermaat inzake de belastingplicht van de Stichting Etherreclame (STER)., 1973-1974; 240; 1.713.413
      - Vragen van het Tweede-Kamerlid Berkhouwer inzake moeilijkheden op fiscaal gebied met Supralon Holland in Hoorn., 1975-1976; 548; 1.713.413
      - Vragen van het oud-kamerlid De Kam en het Tweede-Kamerlid De Graaf inzake oprichting van houdstermaatschappijen in takshavens., 1977-1978; 60; 1.713.413; pak
      - Vragen van het Tweede-Kamerlid De Graaf inzake de nieuwe arbeidsovereenkomsten bij PNP Nucleair Nederland BV en PBA Nucleair BV., 1978; 47; 1.713
      - Vragen van het Tweede-Kamerlid De Graaf inzake de toepassing van artikel 20, vijfde lid, van de Wet op de Vennootschapsbelasting., 1978; 54; 1.713.413
      - Vragen van het Tweede-Kamerlid De Graaf inzake het Besluit Reserves Verzekeraars., 1978; 52; 1.713.413
      - Vragen van het Tweede-Kamerlid Epema-Brugman inzake de toepassing van de Wet Investeringsrekening., 1978; 216; 1.713.413.029.7
      - Vragen van het Tweede-Kamerlid Notenboom inzake de wijziging van de standaardvoorwaarden ten aanzien van de toepassing van artikel 15 van de Wet op de Vennootschapsbelasting 1969., 1978; 24; 1.713.413.024.4
      - Vragen van het Tweede-Kamerlid Wöltgens inzake koop en verkoop van opties op aandelen door beleggingsinstellingen., 1978; 51; 1.713.413